最高法院民事裁定                                八十七年度台簡抗字第三○號
    抗  告  人  新竹區中小企業銀行股份有限公司龜山分行
    法定代理人  呂書煌
    訴訟代理人  靳家齊
右抗告人因與梁勝松間請求給付票款事件，對於中華民國八十六年十二月三十日台灣
桃園地方法院合議庭裁定（八十六年度簡上字第九號），提起抗告，本院裁定如左：
    主  文
抗告駁回。
抗告訴訟費用由抗告人負擔。
    理  由
按對於民事訴訟法第四百二十七條第二項簡易訴訟程序之第二審判決，其上訴利益逾
第四百六十六條所定之額數者，當事人僅得以其適用法規顯有錯誤為理由，逕向最高
法院提起上訴，且須經原裁判法院之許可，而該許可，以訴訟事件所涉及法律見解具
有原則上之重要性為限。觀之民事訴訟法第四百三十六條之二第一項、第四百三十六
條之三第一項及第二項規定自明。所謂適用法規顯有錯誤，係指第二審判決就其取捨
證據所確定之事實適用法規顯有錯誤而言。且按第二審程序關於訴之變更、追加，除
有民事訴訟法第二百五十六條第二款至第四款之情形外，非經他造同意不得為之，亦
經同法第四百四十六條第一項定有明文。本件抗告人對於原第二審判決逕向本院提起
上訴，其所表明之上訴理由，無非以：伊所執有相對人范勝松所簽發之支票，雖經相
對人載明「禁止背書轉讓」，惟僅係禁止以背書方式讓與票據權利，但不禁止以民法
上債權讓與方式轉讓票據權利，伊係自八動股份有限公司依一般債權讓與方式受讓票
據權利，仍得行使票據權利云云為其論據。惟按記名支票發票人有禁止轉讓之記載者
，不得轉讓，此觀票據法第三十條第二項、第一百四十四條之規定自明。查抗告人係
以執有相對人所簽發之系爭支票而聲請發支付命令，請求相對人給付票款，因相對人
聲明異議而訴求給付票款，有支付命令聲請狀，及準備書狀可按。從而原法院以系爭
支票既經相對人於簽發時載明受款人並「禁止背書轉讓」，其據以抗辯抗告人非受款
人不得向伊主張票據權利，洵屬正當，並說明抗告人係依票據關係主張權利，不涉及
訴之變更或追加之理由，而為抗告人敗訴判決，要與適用法規顯有錯誤無涉。原法院
本於上揭理由，並以抗告人上訴理由不涉及法律見解具有原則上重要性之情事，認其
上訴不應許可，而裁定駁回其上訴，經核於法洵無不合。抗告意旨，指摘原裁定不當
，聲明廢棄，難認有理由。
據上論結，本件抗告為無理由。依民事訴訟法第四百三十六條之二第二項、第四百九
十二條第一項、第九十五條、第七十八條，裁定如主文。
中      華      民      國    八十七    年      五      月      十五    日
                              最高法院民事第五庭
                                  審判長法官  吳  啟  賓
                                        法官  洪  根  樹
                                        法官  謝  正  勝
                                        法官  劉  福  來
                                        法官  黃  熙  嫣
      右正本證明與原本無異
                                              書  記  官
中      華      民      國    八十七    年      六      月      一      日
